# 资本公积转增实收资本权益法长投如何确认

提问人：whenandwhy 时间：2017-12-13 08:00:07
前提：A、B、C公司共同投资设立D公司，(转增股本前后，A对D均有重大影响）。协议约定： 1 ）A B C分别出资 30 万、 80 万、 90万，持股比例分别是30%，30%，40%，D公司实收资本为 100 万，B C多出资的（50+50）部分作为资本公积； 2)同时协议约定，资本公积转增实收资本，即 100 万资本公积转增 100 万实收资本，持股比例维持不变 问题：对于A公司，长期股权投资应该确认多少呢？

回答人：chenyiwei
请说明B、C溢价出资而A按面值出资的原因是什么？是否因为A向D提供了除资金以外的其他资源？ 首先建议参考《瑞华研究2010~2016汇编》之“问题3-1-19（收购联营公司股权同时授予使用商标事宜的会计处理）”，考虑本企业出资入股环节的会计处理。 在明确入股环节会计处理的基础上，被投资方以资本公积转增资本时，各股东无需会计处理。